臺灣基隆地方法院刑事判決　　　　　　　 94年度訴字第266號
公　訴　人　臺灣基隆地方法院檢察署檢察官
被　　　告　寅○○　男　36歲.
上列被告因偽造文書等案件，經檢察官提起公訴（93年度偵字第
4192號、94年度偵緝字第2號），本院判決如下：
    主  文
寅○○共同連續行使偽造私文書，足以生損害於他人，累犯，處
有期徒刑柒月，在如事實欄二(一)之簽帳單之商店存根聯上偽造之
「Stpuawe 」英文署押壹枚及持卡人留存聯壹張、在如事實欄二
(二)之簽帳單之商店存根聯上偽造之「Stephanie 」英文署押壹枚
及持卡人留存聯壹張、在如事實欄二(三)之簽帳單之商店存根聯上
偽造之「Stepanie」英文署押壹枚及持卡人留存聯壹張、「Step
lanie 」英文署押貳枚及持卡人留存聯貳張、在如事實欄二(四)之
簽帳單之商店存根聯上偽造之「Stephanie 」英文署押壹枚及持
卡人留存聯壹張、在如事實欄二(五)之簽帳單之商店存根聯上偽造
之「Stephanie 」英文署押壹枚及持卡人留存聯壹張，均沒收；
又因過失傷害人，累犯，處有期徒刑參月；應執行有期徒刑玖月
，在如事實欄二(一)之簽帳單之商店存根聯上偽造之「Stpuawe 」
英文署押壹枚及持卡人留存聯壹張、在如事實欄二(二)之簽帳單之
商店存根聯上偽造之「Stephanie 」英文署押壹枚及持卡人留存
聯壹張、在如事實欄二(三)之簽帳單之商店存根聯上偽造之「Step
anie」英文署押壹枚及持卡人留存聯壹張、「Steplanie 」英文
署押貳枚及持卡人留存聯貳張、在如事實欄二(四)之簽帳單之商店
存根聯上偽造之「Stephanie 」英文署押壹枚及持卡人留存聯壹
張、在如事實欄二(五)之簽帳單之商店存根聯上偽造之「Stephani
e 」英文署押壹枚及持卡人留存聯壹張，均沒收。
    事  實
一、寅○○前科累累、素行不良，其曾於民國八十一年間因違反
    麻醉藥品管理條例，經本院於八十一年五月十三日判處有期
    徒刑六月確定，經易科罰金執行完畢；再於八十一年間因違
    反麻醉藥品管理條例，經本院於八十一年十月十二日判處有
    期徒刑七月確定，經入監服刑完畢；又於八十二年間因違反
    槍砲彈藥刀械管制條例，經本院於八十二年十二月卅一日判
    處有期徒刑三月確定，再於八十二年間因違反麻醉藥品管理
    條例、偽造文書罪，經本院於八十二年四月廿三日分別判處
    有期徒刑十月、四月確定，嗣該二徒刑與前開有期徒刑三月
    合併定應執行刑為有期徒刑一年四月，又於八十三年間因違
    反麻醉藥品管理條例，經臺灣桃園地方法院於八十三年四月
    七日判處有期徒刑五月確定，該徒刑與前開有期徒刑一年四
    月先後接續執行，經入監服刑完畢；又於八十四年間因違反
    麻醉藥品管理條例、藥事法，經本院於八十五年一月卅日分
    別判處有期徒刑一年、四月，嗣經台灣高等法院維持確定，
    再於八十五年間因犯偽造文書罪，經本院於八十五年六月六
    日判處有期徒刑八月確定，嗣該徒刑與前開有期徒刑一年、
    四月合併定應執行刑為有期徒刑一年九月，經入監服刑完畢
    ；再於八十七年間因偽造文書罪，經台灣高等法院於八十九
    年四月十一日判處有期徒刑十月確定，又於八十八年間因施
    用第二級毒品罪，經台灣高等法院於八十九年二月廿九日判
    處有期徒刑八月確定，再於八十八年間因偽造文書罪，經本
    院於八十九年六月廿八日判處有期徒刑四月確定，嗣前開有
    期徒刑十月、八月、四月合併定應執行刑為有期徒刑一年八
    月，於九十一年六月廿一日假釋出監，於同年八月十七日假
    釋縮刑期滿，未經撤銷假釋，其未執行之刑以已執行論而執
    行完畢。
二、寅○○仍不知悔改，於九十三年七月間某日，在台北不詳地
    點拾獲丑○○所有之荷蘭銀行信用卡一張（卡號0000-0000-
    0000-0000 ，後經寅○○於九十三年七月十八日後之某日折
    斷丟棄）後，竟意圖為自己不法之所有，將該信用卡予以侵
    占；復意圖為自己及綽號「小貞」之丁○○（原名「邱玉貞
    」，經檢察官合法傳、拘拒不到案而經檢察官發佈通緝中）
    不法之所有、行使偽造私文書（下述(五)(1)、(六)除外）之概括
    犯意聯絡（下述(一)、(三)、(六)為寅○○單獨所犯），連續為下
    述犯行：(一)九十三年七月三日晚間23時37分許，與未有共同
    犯意聯絡之不詳年籍姓名友人數人，至基隆市○○街316 號
    1 樓「紅樓小吃店」內飲宴唱歌，並由寅○○持丑○○前開
    信用卡刷卡支付酒錢、菜錢之財物消費及坐檯小姐之小費、
    唱歌服務消費，金額共計新台幣（下同）二萬元（其中酒錢
    、菜錢共約二千八百元）後，在信用卡簽帳單（一式二聯，
    後述之簽帳單亦同）第一聯之持卡人留存聯上偽簽「Stpuaw
    e 」之英文署押一枚（同時複寫至商店存根聯上，後述之簽
    帳單亦同），再將簽帳單交予該小吃店負責人己○○，己○○不察，陷於錯誤，乃允許寅○○前開財物及服務消費，足
    生損害於持卡人本人、發卡銀行及前開小吃店經營人。(二)九
    十三年七月五日凌晨3 時47分許，將丑○○前開信用卡交由
    丁○○至基隆市○○路98號2 、3 樓之「象屋牛排店」，點
    用牛排餐四客、另加點麵包三份，並由丁○○刷卡消費2540
    元及在簽帳單上偽簽「Stephanie 」之英文署押一枚，再將
    簽帳單交予該牛排店櫃檯人員庚○○，庚○○不察，陷於錯
    誤，乃允許丁○○前開財物消費，足生損害於持卡人本人、
    發卡銀行及前開牛排店。(三)同日（九十三年七月五日）上午
    11時19分許，寅○○持丑○○前開信用卡至基隆市○○○街
    15號B 棟1 樓「東帝士量販安樂店」內，刷卡購買洋酒18瓶
    ，共消費44656 元，因其原欲購買洋酒23瓶，總價為62251
    元，後退5 瓶、計17595 元之洋酒，該店收銀員高淑貞乃誤
    開立消費金額為50000 元之簽帳單，寅○○乃接續於11時19
    分及11時23分，在金額「50000 」元及「-50000」元之簽帳
    單上，偽簽「Stepanie」及「Steplanie 」之英文署押各一
    枚，以示消費為50000 元及刷退50000 元，再於11時23分，
    刷卡支付44656 元，並於該金額44656 元之簽帳單上偽簽「
    Steplanie 」之英文署押一枚，再將該等簽帳單交予該量販
    店人員高淑貞，高淑貞不察，陷於錯誤，乃允許寅○○前開
    財物消費，足生損害於持卡人本人、發卡銀行及前開量販店
    。(四)同日下午15時45分許，再將丑○○前開信用卡交給丁○○，至基隆市○○路66號「多米多有限公司」，刷卡消費
    3486元，做為購買服飾之用，並由丁○○在簽帳單上偽簽「
    Stephanie 」之英文署押一枚，再將該簽帳單交予該公司人
    員曾文玲，曾文玲不察，陷於錯誤，乃允許丁○○前開財物
    消費，足生損害於持卡人本人、發卡銀行及前開服飾公司。
    (五)(1)同日16時11分許，將丑○○前開信用卡交丁○○，丁○○則帶同某不詳亦具犯意聯絡之某成年男子、無犯意聯絡之
    小孩至仁二路211 號1 樓「全國電子專賣店」仁二路門市店
    ，先由該某成年男子選購12490 元之新力牌數位相機，然因
    經副店長丙○○刷卡未過，該詐欺財物之犯行乃處於未遂；
    (2)該某成年男子又接續刷卡選購6990元之較低價之數位相機
    1 台，經刷卡成功，乃由丁○○在簽帳單上偽簽「Stephani
    e 」英文署押一枚，再將該簽帳單交予丙○○，丙○○不察
    ，陷於錯誤，乃允許丁○○與前開某成年男子之前開財物消
    費，足生損害於持卡人本人、發卡銀行及前開電子專賣店。
    (六)寅○○於九十三年七月十八日下午5 時20分許，持另一不
    詳之他人之信用卡，至基隆市○○街316 號1 樓「紅樓小吃
    店」，向負責人己○○表示欲以該信用卡刷卡消費，己○○
    先以該信用卡刷一萬元，然該卡拒絕交易，己○○乃拒絕寅
    ○○於該店刷卡消費，寅○○之詐欺財物與服務之犯行因而
    未遂。嗣因丑○○於93年7 月6 日，接獲荷蘭銀行通知詢問
    其刷卡消費之事後，發現其信用卡遺失遭盜刷之情，因而報
    警循線追查，始悉上情。
三、寅○○於93年8 月25日18時10分許，駕駛車號9N-4133 號自
    用小客車，沿基隆市○○路之內側車道往華四街方向直行，
    於行至光一路與華三街交岔路口時，原應注意行經無號誌交
    岔路口時，應減速慢行，作隨時停車之準備，又汽車行駛時
    ，駕駛人應注意車前狀況，並隨時採取必要之安全措施，依
    當時之主、客觀情況，亦別無不能注意之情事，仍疏於為前
    開注意，適乙○○騎乘車號GLX-930 號重型機車，由華三街
    橋下往光二路方向直行，亦駛至前開交岔路口，其亦疏於注
    意車輛行至無號誌之交岔路口，左方車應暫停讓右方車先行
    ，又汽車行駛時，駕駛人應注意車前狀況，並隨時採取必要
    之安全措施，致乙○○所騎乘前開GLX-930 號重型機車前方
    猛力撞擊寅○○所駕駛前開9N-4133 號自用小客車左前車身
    ，乙○○受此撞擊，人車滑倒在地，並因而受有中央脊柱症
    候群、右側腓骨骨折、左側胸挫傷、左側鎖骨骨折等傷害
    。
四、案經被害人丑○○訴請台北市政府警察局大安分局函轉基隆
    市警察局第一分局報告及被害人乙○○訴請基隆市警察局第
    一分局報告臺灣基隆地方法院檢察署檢察官偵查起訴。
    理  由
一、訊據被告寅○○坦承事實欄二(一)、(三)、三之犯行及侵占丑○○之信用卡之犯行，餘則矢口否認，辯稱：伊未將丑○○之
    信用卡交給共犯丁○○，伊亦不認識丁○○，伊位在基隆市
    仁愛區○○街13號之住處，任何朋友均可隨意進出，伊不知
    道為何丁○○知道伊擁有丑○○之信用卡；伊承認有事實欄
    二(六)之事實，然伊係以所侵占之丑○○之前開信用卡去盜刷
    ，並非持另一張信用卡去盜刷云云。惟查：
甲、事實欄二之部分：
    (1)證人即被告之母子○○於本院審理時證稱伊為方便照料伊
    之母親，所以伊實際上居住在基隆市○○區○○街13號，該
    處僅有伊之家人即伊與伊之弟弟楊滄海、伊母親楊張潘實、
    伊之孫女蔡佳蓁、伊之妹妹癸○○、癸○○丈夫鄭錦州及被
    告可以進出，被告之朋友不可以隨意進出該處，「（問：寅
    ○○的朋友在寅○○的帶同之下，是否有很朋友進出華一街
    13號去找他？）沒有此狀況。」等語。(2)證人癸○○則於本
    院審理時結證「（問：基隆市○○街13號寅○○的朋友是否
    可以隨意出入？）我哥哥楊滄海是里長，1 樓是當作里辦公
    室，所以白天的時候里民有事可以出入，但是也只有可以進
    入1 樓前面的辦公區，晚上楊滄海休息時門就會拉下來，2
    、3 樓都是住家，就不能任意出入。」、「（問：寅○○的
    朋友有無在他帶領之下，經常進出？）沒有，而且寅○○的
    朋友楊滄海不認識，所以1 樓也不可能隨便進出，所以2 、
    3 樓更不可能。」、「（問：有無一個叫『小貞』的女子可
    以隨便進出華一街13號？）沒有，其實被告也不會帶他的朋
    友過來，因為我母親和哥哥不會讓他隨便帶朋友過來，．．
    ．」等語。(3)證人鄭錦州於本院審理時證以「（問：基隆市
    ○○街13號寅○○的朋友是否可以隨意出入？）這種情形應
    該不可能，除了里民有事情來拜託之外，其他人也不能隨便
    進出1 樓，2 、3 樓以上是住家，更不可能隨便出入。」等
    語。(4)綜觀證人子○○、癸○○、鄭錦州之前開證詞，被告
    之住處斷可能可供其之友人任意出入，遑論供其他連被告亦
    不認識之人任意出入，被告辯稱可能係其之友人帶其他之人
    進入伊住處房間拿取被害人丑○○之信用卡去盜刷云云，蓋
    無此等可能性，況被告不認識之人亦斷無在未經被告同意、
    進入被告家中行竊信用卡加以盜刷後，尚且二度將信用卡放
    回被告住處之任何可能性。(5)被告既已承認其係遲至九十三
    年七月十八日犯如事實欄二(六)之詐欺犯行未遂後，始將其侵
    占之被害人丑○○之信用卡丟棄，且其亦明白承認事實欄二
    (一)、(三)之犯行為其親身所為，則在時間之順序上，夾雜穿插
    在事實欄二(一)、(三)、(六)之時間內之事實欄二(二)、(四)、(五)之犯
    行，當然係被告將丑○○之信用卡交予有犯意聯絡之丁○○
    及另一不知名成年男子所犯，被告必須共負該等犯行之罪責
    無疑。(6)被告所犯事實欄二(六)之犯行，係持另一不詳之人信
    用卡盜刷，業據證人己○○於本院審理時證述甚明，核與其
    之警訊證詞相符。(7)證人庚○○於本院審理時證述事實欄二
    (二)之事實，並表示丁○○係該店常客，伊可以確認持卡盜刷
    之人即丁○○，又丁○○係該店貴賓卡持有人，其每次至該
    店消費完畢結帳時均會出示貴賓卡，因該店會打折，然事實
    欄二(二)該次卻無出示貴賓卡等語，其並提出丁○○盜刷當日
    之消費明細單、丁○○辦理貴賓卡所留之聯絡資料各一紙附
    卷足憑。(8)證人丙○○於本院審理時證述事實欄二(五)之事實
    。(9)此外，復有荷蘭銀行客戶卡片遺失遭盜刷明細一紙、簽
    帳單七紙（其中事實欄二(一)、(三)之簽帳單之簽名筆跡相同，
    而事實欄二(二)、(四)、(五)(2)之簽名筆跡相同）、通聯調閱查詢
    單（顯示被告於九十三年七月十八日至紅樓小吃店前，曾以
    電話與負責人己○○連絡表示其即將至該小吃店消費，此亦
    據證人己○○證述甚明）、全國電子專賣店統一發票一紙、
    東帝士量販安樂店之送貨單一紙附卷可稽，被害人丑○○、
    被害店家之職員高淑貞、曾文玲亦於警訊分別指訴在案，被
    告前開辯詞無非臨訟卸責之詞，不足採信，本部分事證明確
    ，被告罪行堪以認定。
乙、事實欄三之部分：
    (1)本部分除有被告前開自白外，復有道路交通事故現場圖、
    道路交通事故調查報告表、道路交通事故補充資料、道路交
    通事故談話紀錄表各一紙、現場蒐證及車損照片共十二幀附
    卷可稽。按行經無號誌交岔路口時，應減速慢行，作隨時停
    車之準備，又汽車行駛時，駕駛人應注意車前狀況，並隨時
    採取必要之安全措施，道路交通安全規則第九十三條第一項
    第三款、第九十四條第三項均有明文，本件被告於右揭時、
    地駕車行經上開路段，本應注意該等注意義務，而依當時主
    、客觀情形被告又無不能注意之情事，竟疏未注意致肇本件
    車禍，其有過失甚為灼然；被害人乙○○疏未注意車輛行至
    無號誌之交岔路口，左方車應暫停讓右方車先行，又汽車行
    駛時，駕駛人應注意車前狀況，並隨時採取必要之安全措施
    ，自亦與道路交通安全規則第一百零二條第一項第二款、第
    九十四條第三項之注意規定有違，其亦與有過失，殆可認定
    ，台灣省基宜區車輛行車事故鑑定委員會鑑定意見書、台灣
    省車輛行車事故覆議鑑定委員會九十四年三月廿二日府覆議
    字第0940100078號函均同此見解。(2)又被害人乙○○確因本
    件車禍受有如事實欄三所載傷勢，亦有署立基隆醫院住院診
    斷證明書一紙附卷足憑，是被告之過失行為與被害人之傷害
    間具有相當因果關係，亦足堪認定，從而被告應負過失傷害
    罪責。(3)復查，本件事故處理之員警係基隆市警察局交通隊
    之警員辛○○、壬○，渠二人係最先趕至事故現場處理之員
    警，業據該二人與案發地派出所警員甲○○到院證述明確，
    證人辛○○又證稱「我到場處理時騎機車的傷者已經送醫了
    ，最早到場的派出所警察是否有在場我沒有印象，現場有很
    多人我都不認識，寅○○是否有在場我也不知道，有一個女
    的說他兒子回去拿證件等一下就過來，他沒有說他兒子的姓
    名，我在現場等並照相測繪，我們等了大約半個鐘頭我們快
    要走了，被告寅○○才來，我們有問現場談話紀錄表，並將
    現場圖給寅○○簽名．．．」等語；證人壬○則更證稱「我
    和辛○○是同壹組處理人員，我負責現場繪圖，辛○○是負
    責照相和蒐集現場事證，我們到現場的時候有看到寅○○在
    現場，但是當我尋找肇事人之時，寅○○已經不在現場了，
    他母親說是他兒子開的車，但是我不知道開車的人的名字就
    叫寅○○，然後在等寅○○回現場的期間我們就照相並測繪
    現場，測繪好了之後，被告還沒來，大約經過半小時，我們
    向他母親說你兒子如果再不來，就已肇事逃逸處理，然後他
    兒子就過來了，我們在現場先作被告的談話紀錄表，然後再
    將被告母子帶到署立基隆醫院去看傷者，他們有在醫院協調
    車禍處理情形，當時傷者看到被告沒有向我們反應開車肇事
    的人不是被告，．．．」、「（問：本件是你們先發現肇事
    人或是還沒有發現肇事人之前，肇事人就向你們報告並承認
    是肇事人？）我們在現場問肇事人的時候，寅○○不在現場
    ，是寅○○母親說是他兒子開的車，但是當時沒有說寅○○
    的名字，後來寅○○回到現場時，在他還未將證件交給我們
    警方的辛○○之前，他媽媽就已經指著他說『我兒子來了』
    ，然後寅○○才把證件交給辛○○，所以我先知道肇事的人
    ，寅○○才交證件的。」等語。證人即被告之母子○○於本
    院證稱「是我兒子的朋友戊○○打電話給我說寅○○在上開
    地點有和別人發生擦撞，我就趕到（車禍）現場，我到現場
    對方已經不在那裡，那時戊○○也不在，寅○○還在現場，
    我看到一輛摩托車倒在地上，過一會兒交警就過來，我一到
    現場就問寅○○發生何事，他說自小客車是他開的跟別人發
    生擦撞，後來交通警察來（當庭指認是辛○○警員）處理，
    警察在現場測量處理約半小時，警察來之後寅○○有向我說
    他要回家換衣服，我家距離車禍現場步行約2 、3 分鐘，他
    又再回到現場，警察有訊問他，然後我和寅○○一起搭交通
    警察的車去醫院，我們在醫院那邊待了一個半鐘頭，我們不
    是和告訴人乙○○夫妻二人談，是和他們的親友（比較年輕
    ，大約20幾歲的男性）談，他說不用談，去法院談，當時我
    兒子有留2 支電話給告訴人太太，說如果有事情再聯絡。」
    、「（問：當天車子是否確實是被告開的嗎？你有無問他？
    ）我在現場有問我兒子，我兒子當時有向我承認是他開的車
    ，而且戊○○也告訴我車子是我兒子開的。」等語。(4)由(3)
    之證人證詞可知，本件駕駛肇事9N-4133 號自用小客車肇事
    者確係被告無誤，被害人乙○○於本院審理中雖堅稱無法確
    認被告即係當時駕駛肇事9N -4133號自用小客車之人，又稱
    該車駕駛人之臉很瘦，不像本院審理時之被告，因被告胖得
    多云云，然證人辛○○、壬○二警員均證稱渠等看到之在場
    之肇事人之臉上特徵與五官和法庭上之被告相像，僅法庭上
    之被告較胖、臉較圓等語，再者，被告係一毒品濫用者，其
    現正因施用毒品罪而服刑中，而毒品濫用者會極端消瘦，入
    監後則因無再施用毒品且作息正常，自然會比服刑前胖許多
    ，此勿寧為一常態，是以，被害人乙○○雖堅稱肇事人非被
    告，本院仍認公訴人起訴之對象無誤。又自證人壬○前開證
    言可知，被告在回家拿證件返回現場時，其母親子○○即已
    先指向被告向警員陳稱被告為肇事者，自該時起，警員已明
    確得知肇事者為何人，則嗣後被告再拿出證件予警員，亦已
    不符自首要件，卷附基隆市○○○道路交通事故報案人須知
    填載被告符合自首要件，與事實不符，自未堪採為被告自首
    證據。
二、核被告如事實欄二撿拾他人信用卡之行為，係犯刑法第三百
    三十七條之侵占離本人持有之物罪；如事實欄二(二)、(三)、(四)
    、(五)(2)之所為，係犯刑法第二百十六條行使第二百十條偽造
    私文書罪、第三百三十九條第一項之詐欺取財罪；如事實欄
    二(一)之所為，係犯刑法第二百十六條行使第二百十條偽造私
    文書罪、第三百三十九條第一項、第二項之詐欺取財及詐欺
    得利罪；如事實欄二(五)(1)之所為，係犯刑法第三百三十九條
    第三項、第一項之詐欺取財未遂罪；如事實欄二(六)之所為，
    係犯刑法第三百三十九條第三項、第一項、第二項之詐欺取
    財及詐欺得利未遂罪；如事實欄三之所為，係犯刑法第二百
    八十四條第一項前段之過失傷害罪。被告就事實欄二(二)、(四)
    之犯行與丁○○間，就事實欄二(五)之犯行與丁○○、不知名
    之某成年男子間，分別具有犯意聯絡及行為分擔，俱為共同
    正犯。被告或共犯丁○○在簽帳單上偽造署押，乃係偽造私
    文書之部分行為，而渠等偽造私文書之低度行為復為行使之
    高度行為所吸收，均不另論罪。被告冒名刷卡支付其在「紅
    樓小吃店」之酒菜、飲食費用及歌唱娛樂、坐檯小姐小費費
    用部分（即事實欄二(一)、(六)），係以一行為同時觸犯詐欺取
    財及詐欺得利罪，為想像競合犯，應依刑法第五十五條之規
    定，從一重之詐欺取財既遂或未遂罪處斷。被告多次行使偽
    造私文書、詐欺取財既、未遂之犯行，各時間緊接，所犯各
    係構成要件相同之罪名，各顯係基於概括犯意反覆為之，各
    為連續犯，各以一罪論（詐欺取財既、未遂犯行應論以較重
    之詐欺取財既罪），並應各依刑法第五十六條之規定加重其
    刑（如事實欄二(三)之三次行使偽造私文書犯行，則屬接續犯
    ）；公訴人雖漏未起訴被告如事實欄二(五)(1)、(六)之詐欺取財
    未遂、詐欺得利未遂罪行，然該等罪行既與已起訴之詐欺取
    財既遂罪、詐欺得利既遂罪具有連續犯裁判上一罪之關係，
    自在本院得一併審究之範圍內。被告所犯侵占離本人持有之
    物罪、詐欺取財既遂罪、行使偽造私文書罪之間，具有方法
    、目的之牽連犯關係，應依刑法第五十五條之規定，從最重
    之行使偽造私文書罪處斷。被告就所犯行使偽造私文書罪與
    過失傷害罪，犯意個別、行為互殊，構成要件不同，應分論
    併罰之。被告犯有事實欄一所述前科，甫於九十一年八月十
    七日假釋縮刑期滿，此有台灣高等法院被告全國前案紀錄表
    一紙附卷可稽，其於執行完畢五年內，再犯本件有期徒刑以
    上之罪，為累犯，應依刑法第四十七條之規定，加重其刑（
    其中就行使偽造私文書部分遞加重其刑）。爰審酌被告詐欺
    之次數、金額、犯罪所生危害、犯後未與被害人和解、犯後
    態度、被害人乙○○之傷勢及其與有過失、被告之過失程度
    、被告前科累累、素行不良等一切情狀，量處如主文所示之
    刑，並依刑法第五十一條第五款之規定定其應執行之刑。被
    告在如事實欄二(一)之簽帳單之商店存根聯上偽造之「Stpuaw
    e 」之英文署押壹枚、共犯丁○○在如事實欄二(二)之簽帳單
    之商店存根聯上偽造之「Stephanie 」之英文署押壹枚、被
    告在如事實欄二(三)之簽帳單之商店存根聯上偽造之「Stepan
    ie」英文署押壹枚、「Steplanie 」之英文署押貳枚、共犯
    丁○○在如事實欄二(四)之簽帳單之商店存根聯上偽造之「St
    ephanie 」之英文署押壹枚、共犯丁○○在如事實欄二(五)之
    簽帳單之商店存根聯上偽造之「Stephanie 」英文署押壹枚
    ，均應依刑法第二百十九條之規定宣告沒收，至該等簽帳單
    之持卡人留存聯，或係被告或係共犯丁○○所有供其等單獨
    或共同犯罪所用之物，應依刑法第三十八條第一項第二款之
    規定宣告沒收。
據上論斷，應依刑事訴訟法第二百九十九條第一項前段，刑法第
二十八條、第五十六條、第三百三十七條、第二百十六條、第二
百十條、第三百三十九條第一項、第二項、第二百八十四條第一
項前段、第五十五條、第四十七條、第五十一條第五款、第二百
十九條、第三十八條第一項第二款，罰金罰鍰提高標準條例第一
條前段，判決如主文。
本案經檢察官黃鴻達到庭執行職務
中　　華　　民　　國　　94　　年　　6 　　月　　13　　日
                  刑事第三庭審判長法    官　鄭景文
                                  法　　官　王美婷
                                  法　　官　曾雨明
以上正本證明與原本無異。
對於本件判決如有不服，應於收受送達後10日內，向本院提出上
訴書狀，上訴於臺灣高等法院。
中　　華　　民　　國　　94　　年　　6 　　月　　14　　日
　　　                            書 記 官  王靜敏
附錄法條：
中華民國刑法第337條：
意圖為自己或第三人不法之所有，而侵占遺失物、漂流物或其他
離本人所持有之物者，處 500 元以下罰金。
中華民國刑法第216條：
行使第 210 條至第 215 條之文書者，依偽造、變造文書或登載
不實事項或使登載不實事項之規定處斷。
中華民國刑法第210條：
偽造、變造私文書，足以生損害於公眾或他人者，處 5 年以下有
期徒刑。
中華民國刑法第339條第1項：
意圖為自己或第三人不法之所有，以詐術使人將本人或第三人之
物交付者，處5 年以下有期徒刑、拘役或科或併科1 千元以下罰
金。
以前項方法得財產上不法之利益或使第三人得之者，亦同。
中華民國刑法第284條第1項前段：
因過失傷害人者，處 6 月以下有期徒刑、拘役或 500 元以下罰
金。
